【裁判字號】    97,交聲,387
【裁判日期】    970226
【裁判案由】    聲明異議
【裁判全文】
臺灣彰化地方法院交通事件裁定         97年度交聲字第387號
原處分機關  交通部公路總局臺中區監理所彰化監理站
異  議  人  甲○○
即受處分人
上列異議人因違反道路交通管理處罰條例案件，對於交通部公路
總局臺中區監理所彰化監理站於中華民國96年12月24日所為之處
分聲明異議（原處分案號：彰監4字第裁64-Z00000000號），本
院裁定如下：
    主  文
異議駁回。
    理  由
一按受處分人不服道路交通管理處罰條例第8條主管機關所為之
  處罰，得於接到裁決書之翌日起20日內，向管轄地方法院聲明
  異議。法院受理有關交通事件，準用刑事訴訟法之規定。交通
  法庭認聲明異議不合法律上之程式或其異議權已經喪失者，應
  以裁定駁回之，但其不合法律上之程式可補正者，應先定期命
  為補正，逾期不補正者，即予駁回。道路交通管理處罰條例第
  87條第1項、第89條前段及道路交通案件處理辦法第18條分別
  定有明文。次按處理違反道路交通管理事件，有關文書送達之
  程序，依行政程序法之規定。送達，於應受送達人之住居所、
  事務所或營業所為之。於應送達處所不獲會晤應受送達人時，
  得將文書付與有辨別事理能力之同居人、受僱人或應送達處所
  之接收郵件人員。送達，不能依前二條規定為之者，得將文書
  寄存送達地之地方自治或警察機關，並作送達通知書兩份，一
  份黏貼於應受送達人住居所、事務所、營業所或其就業處所門
  首，另一份交由鄰居轉交或置於該送達處所信箱或其他適當位
  置，以為送達。前項情形，由郵政機關為送達者，得將文書寄
  存於送達地之郵政機關。寄存機關自收受寄存文書之日起，應
  保存3個月。違反道路交通管理事件統一裁罰基準及處理細則
  第5條及行政程序法第72條第1項、第73條、第74條亦有規定。
  另依道路交通管理處罰條例第89條前段準用刑事訴訟法第67條
  第1項規定，非因過失，遲誤上訴、抗告或聲請再審之期間，
  或聲請撤銷或變更審判長、受命推事、受託推事裁定或檢察官
  命令之期間者，於其原因消滅後5日內，得聲請回復原狀，是
  受處分人依道路交通管理處罰條例第87條第1項聲明異議，且
  非因過失，遲誤聲明異議之期間者，自應於其原因消滅後5日
  內，聲請回復原狀，否則即難謂合法。
二經查：本件原處分機關之裁決書，因於民國97年1月2日在受處
  分人甲○○住所不獲會晤受處分人，亦無法將之付與有辨別事
  理能力之同居人、受僱人或應送達處所之接收郵件人員，乃寄
  存彰化中央路郵局，以為送達，有送達證書在卷可稽。受處分
  人遲至97年2月18日始具狀聲明異議，復有原處分機關公文收
  文專用章蓋於異議狀之狀首可稽。依道路交通管理處罰條例第
  87條第1項規定，受處分人顯已逾20日之異議期間。又受處分
  人雖於異議狀辯稱其於96年12月14日出國，至97年1月31日回
  國云云，惟並未依道路交通管理處罰條例第89條前段準用刑事
  訴訟法第67條第1項規定，於其原因消滅後5日內，聲請回復原
  狀，卻遲至97年2月18日始具狀聲明異議，是其異議權已經喪
  失，無從補正，自應駁回異議。
據上論斷，應依道路交通管理處罰條例第87條第2項、道路交通
案件處理辦法第18條前段，裁定如主文。
中    華    民    國    97    年    2     月    26    日
                  交通法庭      法  官  廖政勝
以上正本證明與原本無異。
如不服本裁定，應於裁定送達後5日內向本院提出抗告狀（應附
繕本）。
中    華    民    國    97    年    2     月    26    日
                                書記官  莊何江


司法院資訊處製作；財團法人民間司法改革基金會備份。
